臺灣彰化地方法院刑事判決　　　　　　　100年度訴字第305號
公　訴　人　臺灣彰化地方法院檢察署檢察官
被　　　告　張耀讚
上列被告因違反毒品危害防制條例案件，經檢察官提起公訴（
100年度毒偵字第221號），本院改依簡式審判程序判決如下：
    主  文
張耀讚施用第一級毒品，累犯，處有期徒刑捌月。
    犯罪事實
一、張耀讚前於民國88年間因施用毒品案件，經裁定施以強制戒
    治後，因其成效經評定合格，由本院以88年度毒聲字第5209
    號裁定停止戒治付保護管束，於89年1 月11日停止其處分出
    監，而於89年7 月15日保護管束期滿未經撤銷而視為執行完
    畢。復於92年間因連續施用第一級毒品、施用第二級毒品案
    件，由臺灣彰化地方法院檢察署檢察官聲請強制戒治並提起
    公訴，經裁定施以強制戒治後，業於93年1 月9 日因法律修
    正而無庸繼續執行；刑事責任部分則由本院以92年度訴字第
    621 號判決分別判處有期徒刑1 年、6 月，應執行有期徒刑
    1 年4 月確定。另於97年間因施用第一級毒品，經本院以97
    年度訴字第1921號判決判處有期徒刑1 年確定；再因施用第
    一級毒品，經本院97年度訴字第3315號判決判處有期徒刑10
    月確定，接續執行後，甫於99年8 月7 日縮刑期滿執行完畢
    。詎仍不知悔改，竟基於施用第一級毒品海洛因之犯意，於
    99年12月20日上午8 時許，在其位於彰化縣埔心鄉○○村○
    ○路338 號住處內，以將海洛因摻水置入針筒後注射左手臂
    靜脈之方式，施用海洛因1 次。嗣於99年12月23日下午2 時
    45分許，為警持本院核發之搜索票前往上址進行搜索，當場
    扣得賴火諒（檢察官另案偵辦中）所持有之第一級毒品海洛
    因9 包（毛重共3.9 公克，均另案扣押），經徵得張耀讚同
    意後採集其尿液送驗，結果呈可待因及嗎啡陽性反應，始悉
    上情。
二、案經彰化縣警察局員林分局報告臺灣彰化地方法院檢察署檢
    察官偵查起訴。
    理  由
一、按毒品危害防制條例於92年7 月9 日修正公布，自93年1 月
    9 日施行，其中第20條、第23條將施用毒品之刑事處遇程序
    ，區分為「初犯」及「5 年內再犯」、「5 年後再犯」。依
    其立法理由之說明：「初犯」，經觀察、勒戒或強制戒治後
    ，應為不起訴處分或不付審理之裁定；經觀察、勒戒或強制
    戒治執行完畢釋放後，「5 年內再犯」者，因其再犯率甚高
    ，原實施之觀察、勒戒及強制戒治既已無法收其實效，爰依
    法追訴或裁定交付審理。至於經觀察、勒戒或強制戒治執行
    完畢釋放後，「5 年後再犯」者，前所實施之觀察、勒戒或
    強制戒治已足以遮斷其施用毒品之毒癮，為期自新及協助其
    斷除毒癮，仍適用「初犯」規定，先經觀察、勒戒或強制戒
    治之程序。從而依修正後之規定，僅限於「初犯」及「5 年
    後再犯」2 種情形，始應先經觀察、勒戒或強制戒治程序。
    倘被告於5 年內已再犯，經依法追訴處罰，縱其第3 次（或
    第3 次以上）再度施用毒品之時間，在初犯經觀察、勒戒或
    強制戒治執行完畢釋放5 年以後，已不合於「5 年後再犯」
    之規定，且因已於「5 年內再犯」，顯見其再犯率甚高，原
    實施觀察、勒戒或強制戒治，已無法收其實效，即應依該條
    例第10條處罰，最高法院95年度第7 次刑事庭會議決議闡釋
    甚明。查本件被告前因施用毒品案件，經本院裁定強制戒治
    後，於89年7 月15日執行完畢，又於5 年內因施用毒品案件
    經本院判處罪刑確定，有臺灣高等法院被告前案紀錄表在卷
    可稽，揆諸前開決議意旨，自應依法論科。又本件被告所犯
    為死刑、無期徒刑或最輕本刑為3 年以上有期徒刑以外之罪
    ，其於準備程序中就被訴事實為有罪之陳述，經法官告知簡
    式審判程序之旨，並聽取公訴人之意見後，本院合議庭依刑
    事訴訟法第273 條之1 第1 項規定，裁定由受命法官獨任進
    行簡式審判程序，合先敘明。
二、訊據被告對上開犯行均坦承不諱，被告之尿液經具備鑑定尿
    液中毒品反應專業能力之詮昕科技股份有限公司以酵素免疫
    分析法初步檢驗，再以氣相層析質譜儀法確認檢驗，呈嗎啡
    及可待因陽性反應，有該公司100 年1 月7 日編號9C270028
    號濫用藥物檢驗報告、彰化縣警察局員林分局委託檢驗尿液
    代號與真實姓名對照認證單附卷可按。而人體施用第一級毒
    品海洛因後，可於2 至4 天內自尿液驗出嗎啡之醫學經驗，
    亦經行政院衛生署管制藥品管理局91年10月3 日管檢字第11
    0436號函文釋示明確，足證被告出於任意性之自白與事實相
    符，本件事證明確，被告犯行已堪認定。
三、核被告所為，係犯毒品危害防制條例第10條第1 項之施用第
    一級毒品罪，其持有毒品之低度行為應為施用毒品之高度行
    為所吸收，不另論罪。又被告有如犯罪事實欄所述之科刑及
    執行紀錄，有臺灣高等法院被告前案紀錄表在卷可稽，其於
    執行完畢後5 年內再犯本件有期徒刑以上之罪，為累犯，應
    依刑法第47條第1 項之規定加重其刑。爰審酌被告施用毒品
    ，經送強制戒治後猶不知悔悟，犯後坦承犯行、態度良好及
    其犯罪之動機、目的、所生身心之危害等一切情狀，認公訴
    人求刑略嫌過重，爰量處如主文所示之刑，以資懲儆。至另
    案扣得之海洛因9 包（毛重共3.9 公克），則非屬被告所有
    ，復為另案被告賴火諒所涉毒品案件所用之證物，爰不於本
    案宣告沒收銷燬。
據上論斷，應依刑事訴訟法第273 條之1 第1 項、第299 條第1
項前段，毒品危害防制條例第10條第1 項，刑法第11條前段、第
47 條第1 項，判決如主文。
本案經檢察官賴志盛到庭執行職務。
中    華    民    國   100    年    4     月    29    日
                  刑事第五庭  法  官  王奕勛
以上正本證明與原本無異。
如不服本判決應於收受判決後10日內向本院提出上訴書狀，並應
敘述具體理由；其未敘述上訴理由者，應於上訴期間屆滿後20日
內向本院補提理由書（均須按他造當事人之人數附繕本）「切勿
逕送上級法院」。
中    華    民    國   100    年    4     月    29    日
                              書記官  戴國安
附錄本案判決論罪科刑法條：
毒品危害防制條例第10條第1項
施用第1級毒品者，處6月以上5年以下有期徒刑。